臺灣臺南地方法院刑事判決　　　　　　　 94年度易字第850號
　　公　訴　人　臺灣臺南地方法院檢察署檢察官
　　被　　　告　乙○○
上列被告因竊盜案件，經檢察官提起公訴（94年度核退偵字第
517號），本院判決如左：
    主  文
乙○○攜帶兇竊盜未遂，累犯，處有期徒刑捌月。
扣案之一字型螺絲起子壹支沒收。
    事  實
一、乙○○曾於民國88年5月間因竊盜罪，經台灣高等法院台南
    分院判處有期徒刑2年，刑前強制工作3年，所處徒刑部分，
    於93年7月3日假釋期滿執行完畢，竟猶不知悔改。其復意圖
    為自己不法之所有，於94年6月15日下午1時50分許，在台南
    市○○路與勝利路口，攜帶其所有之足供兇器使用之一字型
    起子一支，撬開甲○○停放於該處之車號ＴＭ－４２０５號
    自小客車右後方車門（按係以立於駕駛座同方位為準），並
    探頭入車內，以眼睛搜尋車後所放甲○○所有之鐵釘，甫著
    手行竊之際，即為甲○○發覺，而報警查獲，並扣得上開一
    字型起子一支，致未得逞。
二、案經台南市警察局第五分局報請台灣台南地方法院檢察署檢
    察官偵查起訴。
　　理  由
一、訊據被告矢否否認上開竊盜未遂犯行，辯稱：伊沒有進入被
    害人車內，伊是站在車外，有想要拿被害人車內的鐵釘，車
    有上鎖，伊無法入車內，伊有拿螺絲起子，但螺絲起子並未
    放在伊身上，係放在距離約二十公尺之伊機車裡面，是警察
    在機車搜到的云云。惟查被告如何上開時、地行竊未遂之事
    實，業據證人即被害人甲○○於本院審理中結稱：伊看見被
    告時，被告頭探到伊的廂型車裡面，看到伊後，再把門關起
    來；伊的車子是拉門，有上鎖；警察扣到壹支螺絲起子是警
    察在被告褲子口袋裡面找到的；伊車上的釘子一包一包的有
    很多包；伊看到被告時，被告站在車外，但上半身已經趴入
    車內；伊可以確定伊的左後門（按係指面對駕駛座之方向而
    言）本來有關著；鐵釘是放在左後門的後面；被告靠近伊車
    子時，伊從醫院出來沒有看到被告，伊要去駕駛座開門時才
    看到被告探頭進入伊的車內，左後拉門已經被打開，伊的車
    門用螺絲起子可以撬開，但伊不知道被告如何開的等語在卷
    （見本院卷九十四年十一月十八日審判筆錄第三至十頁），
   並有螺絲起子一支扣案可資佐證。參以被告檢察官偵查時亦
   供承：其於九十四年六月十五日下午一時五十分在台南市○
   區○○路與勝利路口是持螺絲起子，要撬開TM-4205號自小貨
   車車門，行竊裡面的鐵釘等語（見臺灣臺南地方法院臺南地
   檢署九十四年偵字第七八六九號卷第十一頁）觀之，足見證
   人甲○○上開證詞，已屬非虛，抑且，証人甲○○語被告素
   不相識，二人間並無任何怨隙，此一事實，亦據證人甲○○
   於審理中結證在卷，且其本案復未遭受詞物損失，衡諸常情
   ，殊無故為誣攀之被告理，故其證詞應屬客觀可信等情參互
   觀之，本件實罪證明確，被告犯行堪以認定。其所辯無非事
   後畏罪卸責之詞，不足採信。
二、按螺絲起子客觀上具有危險性，足以傷害人之身體，為兇器
    之一種，被告意圖為自己不法之所有，持上揭兇器竊取被害
    人之財物未遂，核其所為，係犯刑法第三百二十一條第二項
    第一項第三款之攜帶兇器竊盜未遂罪。被告係未遂犯，應依
    刑法第二十六條前段之規定，按既遂犯之刑減輕其刑。又被
    告於民國八十八年五月間因竊盜罪，經台灣高等法院台南分
    院判處有期徒刑二年，刑前強制工作三年，所處徒刑部分，
    於九十二年七月三日假釋期滿執行完畢，有台灣高等法院被
    告全國前案紀錄表一紙附卷可按，其於五年內再犯本件有期
    徒刑以上之罪，應依累犯規定依法加重其刑。其刑有加重及
    減輕，應依法先加重後減輕。爰審酌被告前有多次竊盜前科
    ，素行不佳，有上開前案紀錄表乙紙足憑，竟仍不知悔改，
    復犯本罪，犯罪所生為非輕，犯後飾詞圖卸刑責，態度不佳
    ，惟所行竊之財物價值不高，且係未遂犯等一切情狀，量處
    如主文示之刑，以示懲儆。扣案之一字型螺絲起子一支，為
    被告所有供本案犯罪所用之物，應依法宣告沒收。
三、據上論斷，應依刑事訴訟法第二百九十九條第一項前段，刑
    法第三百二十一條第二項、第一項第三款、第二十六條前段
    、第四十七條第三十八條第一項第二款，判決如主文。
中　　華　　民　　國　　94　　年　　12　　月　　2　 　日
                       刑事第十庭   審判長法  官  吳勇輝
                                          法  官  張維君
                                          法  官  柯顯卿
以上正本證明與原本無異。
如不服本判決應於送達後十日內向本院提出上訴狀。
                                          書記官  黃子起
中　　華　　民　　國　　94　　年　　12　　月　  5   　日
附錄本案論罪科刑法條全文：
刑法第三百二十一條第一項三款、第二項：
犯竊盜罪而有左列情形之一者，處六月以上、五年以下有期徒刑
：
三、攜帶兇器而犯之者。
前項之未遂犯罰之。
